# 背靠背合同是否确认合同资产

提问人：a64671 时间：2022-04-06 16:14:52
公司为软件开发企业，有大量带有背靠背付款条件的合同，系承接的某头部互联网公司分包项目。合同约定，项目每笔进度款及验收款在达到进度或验收的同时，需要该互联网公司收到最终客户的款项才予以支付。想问下各位，在项目验收确认收入的同时，应该是确认应收账款还是合同资产？网查了很多上市公司披露信息，发现有一家朗坤环境，在答证监会反馈中说明了是计入合同资产，他们认为带有背靠背付款条件使得公司的收款权不仅仅取决于时间流逝，还受到客户是否受到最终客户的收款的影响。因此应当确认为合同资产。

回答人：chenyiwei
个人理解是计入应收账款更合理。主要考虑是：此处付款的先决条件（需要该互联网公司收到最终客户的款项才予以支付）实际上是对最终客户信用风险的转移和分担，而与本企业的履约状况无关，因此本质上仍然是一项仅取决于时间流逝的无条件收款权，只是在进行坏账测试时将最终客户信用风险纳入考虑因素即可。